臺灣高等法院民事裁定
110年度抗字第1263號
抗  告  人  榮燊股份有限公司

法定代理人  高紹媛

上列抗告人因與相對人李建邦、黃畹濙間假扣押聲明異議事件，
對於中華民國110年8月31日臺灣新北地方法院110年度全事聲字
第40號裁定，提起抗告，本院裁定如下：
    主      文
抗告駁回。
抗告費用由抗告人負擔。
    理      由
一、按債權人聲請假扣押，依民事訴訟法第526條第1項、第2項
    規定，應先就請求及假扣押之原因，盡釋明之責，必待釋明
    有所不足，法院始得以供擔保補釋明之欠缺，准予假扣押之
    聲請。而假扣押之原因，須符合同法第523條第1項所定有日
    後不能強制執行或甚難執行之虞情形，始足當之。又釋明應
    提出可使法院信其主張為真實並能即時調查之一切證據，此
    觀民事訴訟法第284條之規定自明。當事人如未同時提出供
    釋明用之證據，法院自無裁定限期命其補正之必要。　　
二、本件抗告人主張相對人以「全方位e化牙醫診所大數據營運
    投資計劃」為由，共同向伊借款新臺幣（下同）668萬元購
    買牙材醫療設備，並背書交付支票3紙作為擔保，嗣於支票
    屆期前，要求通融，相對人李建邦簽立切結書承諾將於民國
    110年7月10日前如數還款，否則願將牙醫診所醫療設備轉讓
    予伊作為抵償，相對人黃畹濙則簽發票面金額668萬元之本
    票作為擔保，詎相對人屆期仍未還款，竟將手機關機，相對
    人黃畹濙擔任負責人之鑼彼特企業有限公司（下稱鑼彼特公
    司）亦大門深鎖，相對人均逃匿無蹤，據悉其等財務狀況甚
    差，多方借款，將來恐有難以受償之虞等語，爰聲請裁定准
    對於相對人之財產在100萬元範圍內予以假扣押。原法院司
    法事務官以110年度司裁全字第705號裁定准抗告人供擔保33
    萬元後，得對於相對人之財產在100萬元範圍內為假扣押（
    下稱第705號裁定），相對人對之不服提出異議，原法院以1
    10年度全事聲字第40號裁定廢棄第705號裁定，駁回抗告人
    之聲請（下稱原裁定），抗告人對之不服，提起本件抗告。
    　
三、經查：
　㈠抗告人主張相對人共同向其借款668萬元迄未返還，對相對人
    有返還借款請求權等情，有其提出相對人李建邦簽立、經律
    師見證之切結書載明：「以上（牙醫診所）醫療設備向榮燊
    股份有限公司借貸：新台幣陸佰陸拾捌萬元整定於民國110
    年7月10日，歸還該借款，屆時若未歸還上該借款，立書人
    同意將以上醫療設備歸榮燊股份有限公司所有」，及相對人
    黃畹濙簽發以抗告人為受款人、票面金額為668萬元、到期
    日110年7月10日之本票為證，另有投資計劃書、匯款單、支
    票3張及本票1張可佐（見第705號卷附證物2～6），堪認已釋
    明假扣押之請求。相對人雖泛稱：其等僅收到214萬元，且
    為投資款，並非借款云云（見全事聲字卷第15頁），惟並未
    提出任何證據以供即時調查確認，且有待本案訴訟之審理調
    查，非本件保全程序所得審究，應認抗告人就假扣押之請求
    已有釋明。　
　㈡惟抗告人就假扣押之原因部分，雖主張相對人有拒絕還款，
    逃匿無蹤，鑼彼特公司大門深鎖，據悉相對人多方欠債，財
    務狀況不佳等情。惟抗告人所提鑼彼特公司商工登記公示資
    料、牙醫診所鐵門關閉之照片、簡介、假扣押之指封切結、
    本票裁定及確定證明書（見第705號卷附證物1、證物2、本
    院卷第21-35頁），充其量僅可認相對人在新北市○○區○○路0
    00號經營「百仕美學牙醫診所」，以「全方位e化牙醫診所
    大數據營運投資計劃」投資各項牙材醫療設備，在上址設立
    登記之鑼彼特公司，並由相對人黃畹濙擔任負責人等情，惟
    不能證明該公司之經營情況。又診所鐵門關閉之照片，亦僅
    能證明診所未外對開放，但尚無從判斷其營業狀況及相對人
    之財產情形。至抗告人雖稱：據悉相對人多方欠債，財務狀
    況不佳云云，惟未提出即時調查之證據以釋明，不能使本院
    得大致如此之心證。況抗告人已執李建邦簽發之另紙本票聲
    請對本票准予強制執行裁定，並已對上開醫療設備聲請強制
    執行，亦經抗告人陳明在卷（見本院卷第14、53頁），並有
    執行命令、陳報狀、另紙本票及本院公務電話紀錄可稽（見
    本院卷第55-61頁），難認抗告人恐有不能執行或甚難執行
    之虞。此外，抗告人並不能提出任何堪認相對人之財產恐無
    法或不足清償滿足其債權之證據，供本院即時調查，自難認
    抗告人就假扣押之原因已有釋明，亦無從以供擔保補釋明之
    欠缺。　
四、綜上所述，抗告人不能釋明有假扣押之原因，其聲請對相對
    人財產為假扣押，不應准許。從而，原裁定廢棄第705號裁
    定，駁回抗告人之聲請，於法並無不合。抗告論旨指摘原裁
    定不當，聲明廢棄，為無理由。
五、據上論結，本件抗告為無理由，爰裁定如主文。
中　　華　　民　　國　　110 　年　　11　　月　　30  　日
                  民事第二十五庭
                      審判長法  官  謝碧莉
                            法  官  楊惠如
                            法  官  林晏如
正本係照原本作成。
本裁定除以適用法規顯有錯誤為理由外，不得再抗告。如提起再
抗告，應於收受送達後10日內委任律師為代理人向本院提出再抗
告狀。並繳納再抗告費新臺幣１千元。
中　　華　　民　　國　　110 　年　　12　　月　　1 　　日

  　　　　　　　　　　　　　書記官  簡維萍